臺灣彰化地方法院刑事判決　　　　　　　94年度訴字第1629號
公　訴　人　臺灣彰化地方法院檢察署檢察官
被　　　告　甲○○
　　　　　　　　　　（現另案於臺灣彰化監獄彰化分監執行）
上列被告因毒品危害防制條例案件，經檢察官提起公訴（九十四
年度毒偵字第三六七一號、第三六九七號），本院裁定依簡式審
判程序判決如下：
    主  文
甲○○連續施用第一級毒品，累犯，處有期徒刑壹年。扣案之海
洛因貳包（合計淨重零點壹伍公克）沒收銷燬之，注射針筒肆支
及塑膠鏟子肆支均沒收。
    事  實
一、甲○○前於民國九十年間，曾因施用毒品案件，經依本院裁
    定送觀察、勒戒後，認無繼續施用毒品之傾向，於九十一年
    一月九日執行完畢釋放，並由臺灣彰化地方法院檢察署檢察
    官以九十年度毒偵字第三三七七號為不起訴處分確定。再於
    九十一年間因施用第一級毒品案件，經依本院裁定送觀察、
    勒戒後，認有繼續施用毒品之傾向，復依本院裁定送強制戒
    治，並由臺灣彰化地方法院檢察署檢察官提起公訴，嗣經本
    院判處有期徒刑九月確定，而其入監服刑後，於九十三年四
    月三十日執行完畢，至強制戒治部分則於九十二年五月二十
    二日因停止戒治交付保護管束期滿而視為執行完畢。詎甲○
    ○於前開強制戒治執行完畢後之五年內，又基於施用第一級
    毒品海洛因之概括犯意，自九十四年七月初起，至同年十月
    三日止，在其彰化縣溪州鄉大庄村松腳巷二十號住處內，以
    將海洛因加水置於注射針筒內，再予施打手臂方式，連續施
    用海洛因多次。嗣先於九十四年七月二十日中午十二時五十
    分，在彰化縣溪州鄉大庄村松腳巷二十號住處旁之倉庫內，
    為警查獲，並扣得海洛因一包（淨重○‧○一公克）及其所
    有供施用海洛因所用之注射針筒四支、塑膠鏟子四支等物；
    再於九十四年七月二十六日十五時許，在彰化縣溪州鄉大庄
    村松腳巷二十號住處為警查獲，並扣得海洛因一包（淨重○
    ‧一四公克）。
二、案經彰化縣警察局田中分局及北斗分局報告臺灣彰化地方法
    院檢察署檢察官偵查起訴。
    理  由
一、訊據被告甲○○對於上揭連續施用第一級毒品海洛因之犯行
    坦承不諱，且其先後於九十四年七月二十日及同年月二十六
    日為警查獲後，經警採其尿液送驗，結果均呈嗎啡陽性反應
    ，有彰化縣衛生局出具之煙毒尿液檢驗成績書二紙附卷可稽
    ，又扣案之白粉二包經送請法務部調查局檢驗結果，確係海
    洛因無訛，亦有該局出具之鑑定通知書二紙附卷可按，此外
    尚有注射針筒及塑膠鏟子各四支扣案可資佐證，足徵被告之
    自白與事實相符。又被告前於九十年間，曾因施用毒品案件
    ，經依本院裁定送觀察、勒戒後，認無繼續施用毒品之傾向
    ，於九十一年一月九日執行完畢釋放，並由臺灣彰化地方法
    院檢察署檢察官以九十年度毒偵字第三三七七號為不起訴處
    分確定；再於九十一年間因施用第一級毒品案件，經依本院
    裁定送觀察、勒戒後，認有繼續施用毒品之傾向，復依本院
    裁定送強制戒治，嗣於九十二年五月二十二日因停止戒治交
    付保護管束期滿而視為執行完畢等情，有臺灣彰化地方法院
    檢察署刑案資料查註記錄表及臺灣高等法院被告全國刑案記
    錄表各一份在卷可參。綜上，本件事證明確，被告於強制戒
    治執行完畢後五年內，再犯上揭施用毒品之犯行，應堪認定
    。
二、核被告甲○○所為，係犯毒品危害防制條例第十條第一項之
    施用第一級毒品罪。被告為施用而持有第一級毒品海洛因之
    低度行為，已為施用之高度行為所吸收，不另論罪。其先後
    多次施用海洛因之行為，時間密接，觸犯構成要件相同之罪
    ，顯係基於概括犯意所為，應依連續犯規定，論以一罪，並
    加重其刑。另前開犯罪事實，原起訴書所漏列部分，與已載
    明起訴部分，有裁判上一罪之關係，亦為起訴之效力所及，
    故本院自應併予審理，附此說明。末查，被告前於九十一年
    間曾因施用第一級毒品案件，經本院判處有期徒刑九月確定
    ，而其入監執行後，於九十三年四月三十日執行完畢乙節，
    有臺灣彰化地方法院檢察署刑案資料查註紀錄表及臺灣高等
    法院被告全國前案紀錄表各一份在卷可憑，其於五年以內再
    犯本件有期徒刑以上之罪，構成累犯，應依刑法第四十七條
    規定遞加重其刑。爰審酌被告前即有施用毒品之記錄，經強
    制戒治後，仍不能戒除毒癮，竟再度施用毒品戕害自身健康
    ，及其犯罪之動機、目的、所生危害及犯罪後之態度等一切
    情狀，量處如主文所示之刑，以示懲儆。扣案之海洛因二包
    （合計淨重○‧一五公克），係屬第一級毒品，應依毒品危
    害防制條例第十八條第一項前段之規定宣告沒收並銷燬；注
    射針筒及塑膠鏟子各四支，為被告所有供施用海洛因所用之
    物，業據被告供承在卷，爰依刑法第三十八條第一項第二款
    之規定宣告沒收。
據上論斷，應依刑事訴訟法第二百七十三條之一第一項、第二百
九十九條第一項前段，毒品危害防制條例第十條第一項、第十八
條第一項前段，刑法第十一條前段、第五十六條、第四十七條、
第三十八條第一項第二款，判決如主文。
本案經檢察官林士富到庭執行職務。
中　　華　　民　　國　　94　　年　　12　　月　　7 　　日
                        臺灣彰化地方法院刑事第三庭
                                      法  官    紀佳良
以上正本證明與原本無異。
如不服本判決，應於送達後十日內向本院提出上訴狀(須附繕本)
。
中　　華　　民　　國　　94　　年　　12　　月　　7 　　日
                                      書記官    陳錫威
毒品危害防制條例第十條第一項：
施用第一級毒品者，處六月以上五年以下有期徒刑。
